【裁判字號】    95,訴,155
【裁判日期】    950308
【裁判案由】    偽造文書等
【裁判全文】
臺灣彰化地方法院刑事判決              95年度訴字第155號
公  訴  人  臺灣彰化地方法院檢察署檢察官
被      告  乙○○
選任辯護人  林世祿律師
上列被告因偽造文書等案件，經檢察官提起公訴（95年度偵字第
216號），本院依簡式審判程序判決如下：
    主  文
乙○○連續行使偽造私文書，足以生損害於他人，處有期徒刑拾
月。
如附表所示之印文、署名、指印，均沒收。
    犯罪事實及理由
一、本件犯罪事實與檢察官起訴書之記載相同，茲引用之（如附
    件）。
二、本件證據除被告於本院審理中自白犯罪應予補充外與檢察官
    起訴書之記載相同，茲引用之（如上附件）。
三、量刑理由：
    審酌被告乙○○詐取之金額高達仟餘萬元，且該金額尚未
    償還被害人，及其犯罪之動機、方法、手段、所生危害，暨
    犯後到庭坦承犯行、態度良好及本案係被告自首等一切情狀
    ，從輕量處如主文所示之刑。
四、另公訴人認上開詐欺取財之犯行並涉有刑法第336條2項之業
    務侵占罪行。經查，刑法上之業務侵占罪，係以從事業務之
    人，將其業務上持有之物，易持有為自己不法之所有或予以
    處分為構成要件；其前提為原先本係適法之持有，嗣後始更
    易為不法所有或予以處分，始稱相當。倘若行為人自始即圖
    為自己不法之所有，以詐術或其他欺罔、不實方法，使相對
    人陷於錯誤，而為財物之交付者，應屬詐欺罪範疇，不能遽
    論以侵占之罪。（80年度台上字第5148號參照）是被告係以
    詐欺手法詐貸金額已如上述，參照上開說明自無另成立業務
    侵占罪，惟此部分公訴人認與詐欺罪有裁判上一罪之關係，
    爰不另為無罪之諭知，併此敘明。
五、應適用之法條：
    (一)刑事訴訟法第273 條之1 第1 項，第299 條第1 項前段
        、第310 條之2 、第454 條第2 項。
    (二)刑法第第56條、第216條、第210條、第339條第1項、第
        55條、第219條、第62條前段。
   （三）罰金罰鍰高標準條例第1條前段、第2條。
六、(一)按本判決係依刑事訴訟法第310條之2、第454條第2項製
    作，依法僅需記載當事人欄、主文、犯罪事實、證據名稱、
    應適用之法條及得於10日內上訴之旨，並得以簡略方式為之
    ；如認定之犯罪事實、證據及應適用之法條，與檢察官聲請
    簡易判決處刑書或起訴書之記載相同者，得引用之。
    (二)又上揭所指應記載之「犯罪事實」，揆諸同法第308條
        後段原關於有罪之判決書應記載「事實」之規定，已修
        正為應記載「犯罪事實」，核其修正之立法理由，即指
        明「犯罪事實」，係指符合犯罪構成要件之具體社會事
        實。是以構成犯罪事實以外之其他適用法律事實，例如
        刑罰加重（含累犯在內)或減輕事由等，自可無須在「
        犯罪事實」欄中記載（法院辦理刑事訴訟案件應行注意
        事項第14 4點參照），惟仍應於主文中予以表明，並於
        應適用之法條欄予以引用。
七、如不服本件判決，得自收受送達之日起10日內，向本院提起
    上訴。
本案經檢察官田德煙到庭執行職務。
中    華    民    國    95    年    3    月     8    日
                  刑事第一庭    法  官  姚銘鴻
以上正本證明與原本無異。
如不服本判決，應於判決送達後10日內向本院提出上訴狀（應抄
附繕本）。
告訴人或被害人對於判決如有不服具備理由請求檢察官上訴者，
其上訴期間之計算係以檢察官收受判決正本之日期為準。
中    華    民    國    95    年    3     月    18    日
                                書記官  謝志鑫
附表：
1、彰化市第六信用合作社存款印鑑卡上之「張錦川」印文二枚
   、「張錦川」之署名一枚。
2、彰化市第六信用合作社存款印鑑卡上之「甲○○」印文二枚
   、「甲○○」之署名一枚。
3、彰化市第六信用合作社存款印鑑卡上之「許阿江」印文二枚
   、「許阿江」之署名一枚。
4、彰化市第六信用合作社94年8月11日借據上之「張錦川」印文
   、署名各一枚、「張萬福」之印文、署名各一枚。
5、彰化市第六信用合作社91年11月20日借據上之「甲○○」印
   文、署名各二枚、指印一枚，「張萬福」之印文、署名各二
   枚、指印一枚。
6、彰化市第六信用合作社91年11月29日借據上之「甲○○」印
   文、署名各二枚、指印一枚，「張萬福」之印文、署名各二
   枚、指印一枚。
7、彰化市第六信用合作社92年 1月10日借據上之「甲○○」印
   文、署名各二枚、指印一枚，「張萬福」之印文、署名各二
   枚、指印一枚。
8、彰化市第六信用合作社92年3月21日借據上之「甲○○」印文
   、署名各二枚、指印一枚，「張萬福」之印文、署名各二枚
   、指印一枚。
9、彰化市第六信用合作社90年12月31日借據上之「甲○○」印
   文、署名各二枚、指印一枚，「張萬福」之印文、署名各二
   枚、指印一枚。
10、彰化市第六信用合作社90年9月21日借據上之「甲○○」印
    文、署名各二枚、指印一枚，「張萬福」之印文、署名各二
    枚、指印一枚。
11、彰化市第六信用合作社94年7月15日借據上之「甲○○」印
    文三枚、署名各二枚、指印一枚，「張萬福」之印文三枚、
    署名各二枚、指印一枚。
12、彰化市第六信用合作社94年7月15日借據上之「張錦川」印
    文三枚、署名各二枚、指印一枚，「張萬福」之印文三枚、
    署名各二枚、指印一枚。
13、彰化市第六信用合作社93年 4月27日借據上之「許阿江」印
   文二枚、署名一枚，「許鄭月娥」之印文二枚、署名一枚。
14、彰化市第六信用合作社92年12月 2日借據上之「許阿江」印
   文二枚、署名一枚，「許鄭月娥」之印文二枚、署名一枚。
15、彰化市第六信用合作社93年3月30日借據上之「許阿江」印
    文二枚、署名一枚，「許鄭月娥」之印文二枚、署名一枚。
16、彰化市第六信用合作社90年4月17日借據上之「許阿江」印
    文二枚、署名一枚，「許鄭月娥」之印文二枚、署名一枚。


司法院資訊處製作；財團法人民間司法改革基金會備份。
